臺灣彰化地方法院協商程序宣示判決筆錄 
111年度訴字第510號
公  訴  人  臺灣彰化地方檢察署檢察官   
被      告  邱子誠


選任辯護人  汪采蘋律師
            賴協成律師
上列被告因111年度訴字第510號傷害等一案，經檢察官提起公訴
（111年度偵字第5530號）後，因被告於本院準備程序中就被訴
事實為有罪之陳述，經裁定改行簡式審判程序後，檢察官聲請法
院改依協商程序而為判決，本院認為適當同意進行協商判決程序
，於民國111年8月11日下午2時29分，在本院刑事第5法庭宣示判
決以代判決書，出席職員如下：
法  官  李  昕
書記官  李政優
通  譯  黃學郁
法官起立朗讀判決主文、犯罪事實要旨、處罰條文並告知上訴限
制、期間及提出上訴狀之法院，且諭知記載其內容：
一、主        文：
    邱子誠犯強制罪，處有期徒刑肆月，如易科罰金，以新臺幣
    壹仟元折算壹日。又犯恐嚇危害安全罪，處有期徒刑參月，
    如易科罰金，以新臺幣壹仟元折算壹日。應執行有期徒刑伍
    月，如易科罰金，以新臺幣壹仟元折算壹日。
二、犯罪事實要旨：
    邱子誠與陳宏辰原係同居在彰化縣○○市○○路000號之同性伴
    侶，於民國110年12月24日因故分手，具有家庭暴力防治法
    第3款第2款所定之家庭成員關係。邱子誠於111年4月5日16
    時35分許，因其所飼養之貓咪是否送養、照護等問題，前往
    陳宏辰上址住處兼店面質問陳宏辰，惟陳宏辰於111年3月下
    旬某日已更換門鎖，邱子誠無法持舊鑰匙打開大門，其竟未
    經陳宏辰之同意，委請不知情之鎖匠陳志成開門進入屋內1
    樓（侵入住宅部分，未據告訴），因其所攜帶之現金不足以
    支付開鎖費用，邱子誠乃逕從陳宏辰設於1樓之店面收銀機
    檯，拿取陳宏辰所有之新臺幣（下同）800元，並交付予陳
    志成，且將陳宏辰住處遙控器及鑰匙放入其隨身背包內（涉
    犯竊盜罪部分，另經臺灣彰化地方檢察署檢察官為不起訴處
    分）。隨後，邱子誠先至該屋3樓廚房拿取水果刀、菜刀各1
    把，再至該屋4樓即陳宏辰房間質問其所有之貓咪為何未被
    妥適照顧以及感情糾葛等問題，於同日16時37分許，邱子誠
    打開陳宏辰上址房屋4樓房間之房門後，察覺黃瀚頡與陳宏
    辰同在該房間內，情緒突然激動，遂基於傷害、強制、恐嚇
    之犯意，持刀指向陳宏辰、黃瀚頡，並將房間大門反鎖後並
    擋在房間大門，不讓在場之陳宏辰離去，其後更持刀指向黃
    瀚頡逼使黃瀚頡至該房間陽臺外，並把陽臺上之窗戶關上，
    再與陳宏辰談論感情糾葛，以此方式妨害黃瀚頡離去之自由
    ，並使陳宏辰、黃瀚頡心生畏懼。黃瀚頡在陽臺外時立即報
    警處理，邱子誠發現後，隨即持刀衝向陽臺阻止，陳宏辰見
    狀乃以雙手壓制邱子誠，黃瀚頡亦從陽臺外走入房間內幫忙
    壓制邱子誠，並試圖搶下邱子誠手上之雙刀，惟邱子誠仍試
    圖反抗，黃瀚頡情急下乃抓住邱子誠左手所持之刀子的刀刃
    ，致使黃瀚頡受有右手中指撕裂傷、右手食指撕裂傷、右手
    小拇指撕裂傷、左手中指擦傷等傷害（涉犯傷害罪部分，業
    經撤回告訴，詳如後述）。過程中，陳宏辰趁隙叫黃瀚頡趕
    快離開，並獨自面對邱子誠，邱子誠持刀對著陳宏辰稱「都
    是你害我得了憂鬱症，用你的命也換不回我的好，你去頂樓
    跳樓」等語，復持刀逼迫陳宏辰至頂樓跳樓自殺，隨後更出
    手掐住陳宏辰的脖子，致使陳宏辰心生畏懼。嗣為警獲報到
    場查獲，並扣得水果刀、菜刀各1把、鑰匙1副、遙控器1部
    （均已發還）等物。
三、處罰條文：刑法第305條、第304條第1項、第41條第1項。
四、附記事項：
　  公訴意旨另以被告邱子誠尚涉有刑法第277條第1項之傷害告
    訴人黃瀚頡之罪嫌等語，然告訴乃論之罪，告訴人於第一審
    辯論終結前得撤回其告訴，又告訴經撤回者，應諭知不受理
    之判決，刑事訴訟法第238條第1項、第303條第3款分別定有
    明文。查被告所為此部分傷害罪，依刑法第287條前段之規
    定須告訴乃論。茲因告訴人已具狀撤回告訴，此有刑事撤回
    告訴狀1份在卷可稽（見本院卷第65頁），則被告就本件被
    訴傷害罪嫌部分，本應依上開規定諭知不受理之判決，惟公
    訴意旨認此部分與被告前開對告訴人犯強制罪部分，為刑法
    第55條想像競合犯之裁判上一罪關係，爰不另為公訴不受理
    之諭知，併予敘明。
五、協商判決除有刑事訴訟法第455條之4第1項第1款於本訊問程
    序終結前，被告撤銷協商合意或檢察官撤回協商聲請者；第
    2款被告協商之意思非出於自由意志者；第4款被告所犯之罪
    非第455條之2第1項所得以協商判決者；第6款被告有其他較
    重之裁判上一罪之犯罪事實者；第7款法院認應諭知免刑或
    免訴、不受理者情形之一，及違反同條第2項「法院應於協
    商合意範圍內為判決；法院為協商判決所科之刑，以宣告緩
    刑或2年以下有期徒刑、拘役或罰金為限」等情形外，不得
    上訴。
六、本件如得上訴且不服本判決時，得自收受宣示判決筆錄送達
    之日起20日內，向本院提出上訴狀（須附繕本），上訴於第
    二審法院。
七、依據刑事訴訟法第455條之9之規定，作成本宣示判決筆錄，
    以代判決書。
本案經檢察官余建國提起公訴，檢察官林子翔到庭執行職務。
中　　華　　民　　國　　111 　年　 　8　　月　  11　  日
                  刑事第七庭  法  官  李  昕
以上正本證明與原本無異。　　　　　　　　　　　　　　　　
如不服本判決，且符合前述得上訴之特別規定者，應於收受判決
後20日內向本院提出上訴書狀，並應敘述具體理由。其未敘述上
訴理由者，應於上訴期間屆滿後20日內向本院補提理由書(均須
按他造當事人之人數附繕本)「切勿逕送上級法院」。
告訴人或被害人對於判決如有不服具備理由請求檢察官上訴者，
其上訴期間之計算係以檢察官收受判決正本之日期為準。
中　　華　　民　　國　　111 　年　  8　   月    11　　日
                              書記官  李政優
附錄本案論罪科刑法條全文：
中華民國刑法第304條
以強暴、脅迫使人行無義務之事或妨害人行使權利者，處3年以
下有期徒刑、拘役或9千元以下罰金。
前項之未遂犯罰之。
中華民國刑法第305條
以加害生命、身體、自由、名譽、財產之事恐嚇他人，致生危害
於安全者，處2年以下有期徒刑、拘役或9千元以下罰金。